臺灣高雄地方法院刑事判決　　　　　　　96年度訴字第3524號
公　訴　人　臺灣高雄地方法院檢察署檢察官
被　　　告　甲○○
指定辯護人　本院公設辯護人乙○○
上列被告因違反槍砲彈藥刀械管制條例等案件，經檢察官提起公
訴（96年度偵字第22540 號），本院判決如下：
    主  文
甲○○未經許可，持有可發射金屬具有殺傷力之空氣槍，處有期
徒刑壹年陸月，併科罰金新臺幣伍萬元，罰金如易服勞役，以新
臺幣壹仟元折算壹日。緩刑肆年。扣案之可發射金屬具有殺傷力
之空氣槍壹支（槍枝管制編號：高鑑0000000000號）沒收。
    事  實
一、甲○○明知未經主管機關許可，不得持有具殺傷力之槍枝，
    竟於民國96年7 月15日某時，在臺南縣關廟鄉某處，拾獲姓
    名年籍不詳之人所遺留之仿步槍外型改造、可發射小型高壓
    氣體鋼瓶之具有殺傷力之空氣槍1 支（槍枝管制編號：高鑑
    0000000000號）後，竟意圖為自己不法之所有，以變易持有
    之意思予以侵占入已，而無故持有並將之置放於未懸掛車牌
    之自小客車內。嗣於同年8 月1 日20時15分，在高雄縣六龜
    鄉中油六龜加油站為警查獲，並扣得上開具殺傷力之空氣槍
    1支 。
二、案經高雄市政府警察局新興分局報請臺灣高雄地方法院檢察
    署檢察官偵查起訴。
    理  由
一、證據能力之認定：本判決所引用之證據資料（詳後引證據）
    ，其中傳聞證據部分，縱無刑事訴訟法第159 條之1 至第15
    9 條之4 或其他規定之傳聞證據例外情形，亦因被告、辯護
    人及檢察官或同意可作為證據使用，或未聲明異議，依刑事
    訴訟法第159 條之5 第1 項、第2 項之規定，本院審酌該證
    據作成之情況，認為適當，應得為證據。
二、上開犯罪事實，業據被告甲○○於本院審理時坦承不諱，並
    有上開非制式空氣槍1 支扣案及扣押筆錄、扣押物品目錄表
    各1 份、照片3 張在卷可證。而扣案之非制式空氣槍經送高
    雄縣政府警察局以性能檢視法、動能測試法，認送驗槍枝（
    槍枝管制編號：高鑑0000000000號）係仿步槍外型之非制式
    空氣槍枝，以小型高壓氣體鋼瓶為發射動力，可發射直徑約
    6mm 之彈丸，經裝填全新鋼瓶實際試射，測得鋼珠（直徑約
    6mm 、重0.88公克）之發射速度分別12 7、127 、124 公尺
    / 秒，動能分別為7.10、7.10、6.77焦耳，單位面積動能分
    別為25.10 、25.10 、23.93 焦耳/ 平方公分等情，有高雄
    縣政府警察局96年8 月10日高縣警鑑字第0960083046號槍彈
    鑑定書附卷可稽。而依美國軍醫總署定義，彈丸撞擊動能達
    58呎磅（約為78.6焦耳），足以使人喪失戰鬥能力；依內政
    部警政署刑事警察局對活豬作射擊測試結果，彈丸單位面積
    動能達24焦耳/ 平方公分，足以穿入豬隻皮肉層；依日本科
    學警察研究所之研究結果，彈丸單位面積動能達20焦耳/平
    方公尺，足以穿入人體皮肉層等情，亦有上開鑑定書及函文
    所附說明可佐，足認扣案之空氣槍具有殺傷力無疑，是被告
    自白核與事實相符，應堪置信。本件事證明確，被告犯行應
    堪認定。
三、核被告甲○○所為，係犯槍砲彈藥刀械管制條例第8 條第4
    項之未經許可，持有可發射金屬具有殺傷力之槍枝罪及刑法
    第337 條之侵占他人遺失物罪。被告以一行為觸犯上開二罪
    ，為想像競合犯，應依刑法第55條之規定，從一重論以槍砲
    彈藥刀械管制條例第8 條第4 項之未經許可，持有可發射金
    屬具有殺傷力之槍枝罪。又上開槍枝雖具有殺傷力，然係以
    小型高壓氣體鋼瓶為發射動力，其單位面積動能僅有25.10
    、25.10 、23.93 焦耳/ 平方公分不等，相較於使用具有彈
    頭、彈殼及火藥之子彈的改造槍枝而言，其殺傷力顯然較為
    輕微而有限，且被告持有期間未久，亦未用於其他犯罪，犯
    罪所生危害輕微，其犯罪情狀實堪憫恕，若予以宣告法定最
    低本刑，猶嫌過重，爰依刑法第59條規定，減輕其刑。爰審
    酌被告未經許可，擅自持有具殺傷力之空氣槍，對於他人生
    命、身體以及社會治安造成潛在之危險與不安，實有可議，
    惟念及被告犯後坦承犯行，態度尚佳，且其所持有之空氣槍
    尚未用以犯案，及其持有時間、犯罪之動機、目的、手段，
    並參以被告前無犯罪科刑紀錄，有臺灣高等法院被告前案紀
    錄表在卷可考，素行尚可等一切情狀，量處如主文所示之刑
    ，並就所處罰金刑部分諭知易服勞役之折算標準，以示懲儆
    。末查，被告前未曾因故意犯罪受有期徒刑以上刑之宣告，
    已如前述，其因一時失慮，致罹刑典，經此偵審程序之教訓
    ，當能知所警惕，信無再犯之虞，本院認所宣告之刑，以暫
    不執行為適當，爰依刑法第74條第1 項第1 款併予宣告不附
    負擔之緩刑4 年。扣案之可發射金屬具有殺傷力之非制式空
    氣槍1 支（槍枝管制編號：高鑑000000 0000 號），係屬違
    禁物，爰依刑法第38條第1 項第1 款規定宣告沒收。
據上論斷，應依刑事訴訟法第299 條第1 項前段，槍砲彈藥刀械
管制條例第8 條第4 項，刑法第11條前段、第337 條、第55條、
第59條、第42條第3 項前段、第74條第1 項第1 款、第38條第1
項第1 款，刑法施行法第1 條之1 第1 項、第2 項前段，判決如
主文。
中　　華　　民　　國　　96　　年　　11　　月　　22　　日
                  刑事第十庭    審判長 法　官  何秀燕
                                       法  官  林揚奇
                                       法  官  顏銀秋
以上正本證明與原本無異。
如不服本判決，應於判決送達後10日內，向本院提出上訴狀。
                                       書記官  董明惠
中　　華　　民　　國　　96　　年　　11　　月　　22　　日
附錄論罪科刑法條
槍砲彈藥刀械管制條例第8 條第4項
未經許可，持有、寄藏或意圖販賣而陳列第1 項所列槍枝者，處
3 年以上10年以下有期徒刑，併科新臺幣700 萬元以下罰金。
刑法第337條
意圖為自己或第三人不法之所有，而侵占遺失物、漂流物或其他
離本人所持有之物者，處5百元以下罰金。
